Inventaris van het archief van Johan van Oldenbarnevelt, 1586-1619
Nationaal Archief, Den Haag
- Johan van Oldenbarnevelt als landsadvocaat van Holland en West-Friesland, I.
  - Bijzonder, B.
    - Justitie, 8.
      - Processen, B
        - HET PROCES REINGOUD, I
          - Ambtelijk leven, b
            - RAAD VAN FINANCIEN, 1
              - Het functioneren van het kantoor, a.
                - Rekest van Anthoine Del Rijo, heer van Cleijendale, tresorier-generaal van de confiscaties, aan Philips II en aan de Geheime Raad van juni 1578 om de tegen hem geuite aan-klachten van de Raad van Financiën te willen toetsen aan het door hem overgeleverde bewijsmateriaal en hem op grond daarvan uit zijn gevangenisschap te willen ontslaan en te willen voorzien in de achterstallige betalingen in zijn tractement, afschrift. Met bijlagen, 1573, 1577 en 1578; origineel, authentiek afschrift en afschrift., 681; 1 katern en 3 stukken
                - Akte, waarbij de Raad van Financiën op 25 april 1579 op last van Philips II, koning van Spanje, aan Nicolaas Baart, ontvanger-generaal van Domeinen en Financiën, opdraagt om een bedrag van 7200 ponden van 40 groten Vlaams te betalen aan Melchior de Vega, koopman te Brugge, voor een door hem aan Matthias, aartshertog van Oostenrijk, verstrekte lening, afschrift (eind 16e eeuw)., 682; 1 stuk
                - Uittreksel uit de rekening van het baljuwschap van Rijssel over de periode van augustus 1575 - 28 december 1579, afschrift (eind 16e eeuw)., 682A; 1 stuk
                - Instructie van de Rekenkamer van Antwerpen van 22 januari 1580 voor Marc Dentiere, raadsheer en rekenmeester van de Raad van Financiën, waarbij hij opdracht krijgt om in samenwerking met de Rekenkamer van Brabant een onderzoek in te stellen naar de geconfisqueerde goederen in het kwartier van Breda, afschrift (eind 16e eeuw). Met bijlagen, 1570-1572; afschriften (eind 16e eeuw)., 682B
                1 katern en 3 stukken
                - Akte, waarbij François, hertog van Anjou, op 13 december 1582 de Raad van Financiën opdraagt om met Thiery de Liesvelt, heer van Hammes, een in 1580 aan Matthias, aartshertog van Oostenrijk verstrekte lening voor de tractementen van de leden van de Raad van State, te vereffenen, afschrift (eind 16e eeuw)., 683; 1 stuk
                - Akte, waarbij François, hertog van Anjou, aan de Raad van Financiën op 26 april 1583 toestemming verleent om Gillibert le Roy, raadsheer en geschiedschrijver, in het vervolg uit de roerende goederen van de sterfhuizen van kolonel Frimsberg en van wijlen [Hendrik], heer van Liedekerke, te laten genieten, afschrift (eind 16e eeuw)., 684; 1 stuk
              - Reingouds werkzaamheden op het kantoor, b.
                - Terneuzen, b.1.
                - Akte, waarbij Philips II op 5 maart 1574 toestemming verleent om nog eenmaal op de oude voet belastingen tot het onderhoud van de dijken in het kwartier van Terneuzen om te slaan over de inwoners van Axel, Assenede, Bochoute, het land van Waas en Ouderborch van Gent, afschrift (eind 16e eeuw)., 685; 1 stuk
                - Akte, waarbij Philips II van 15 oktober 1577 toestemming ver-leent aan vier supplianten om uit Brabant en Vlaanderen aarde, rijshout en arbeiders aan te voeren tot herstel van de op last van de Staten-Generaal doorgestoken dijken, afschrift (eind 16e eeuw)., 686; 1 stuk
                - Rekest van de gezworenen en ingelanden van het kwartier van Terneuzen aan Adriaan Mutzaart, dijkgraaf van Terneuzen, van 27 juni 1579 om zich te willen inspannen voor een octrooi voor het herstel van het verval in de dijk tussen het Galgenhoofd en het Meijland, met een gunstig appointement; origineel. Met rapporten van eerder gehouden visitaties in het kwartier van Terneuzen als bijlagen, 1578 en 1579; originelen., 687; 7 stukken
                - Missive van de dijkgraaf van de Brede Wateringe van Zuid-Beveland, Johan Adriaanszn. Blancx aan de Staten van Brabant van 7 november 1583, waarin hij adviseert ter wille van de oorlog de zeedijk bij Terneuzen door te steken, afschrift (eind 16e eeuw)., 688; 1 stuk
                - Overige zaken, b.2.
                - Uittreksel uit de ordonnanties (van Brabant) van 4 oktober 1540, waarbij de zaakwaarnemers van bankroetiers en uitgeweken personen financieel verantwoordelijk worden gesteld voor de zaken van hun opdrachtgevers, afschrift (eind 16e eeuw)., 689; 1 stuk
                - Akte, waarbij Don Ferdinand Alvarez de Toledo, hertog van Alva en de Raad van Financiën, Philibert van Serooskerke, rentmeester-generaal van Zeeland Bewester Schelde, naar aan-leiding van een rekest, belenen met enkele verdronken ambachten in Noord- en Zuid-Beveland, 1567; afschrift (eind 16e eeuw)., 690; 1 stuk
                - Akte, waarbij Guillaume Jodelle cum suis op 8 juli 1576, ten overstaan van de Conseil Privé te Parijs, van Jan III d'Albret, koning van Navarre, een aantal in de gewesten Vlaanderen, Brabant en Kamerijk gelegen landerijen, pachten, afschrift (eind 16e eeuw). Met een bijlage, z.d.; klad (eind 16e eeuw)., 691; 2 stukken
                - Dictum van een sententie van de wethouders van Brussel van 13 juli 1577 in het proces tussen de weduwe van Gillis van Loven, eiseres enerzijds en Aert Wevel, advocaat bij de Raad van Brabant, verweerder anderzijds, waarbij haar de geëiste korting in de 20e en 100e penning wordt ontzegd, 1583; afschrift (eind 16e eeuw)., 692; 1 stuk
                - Missive van Jacques Reingoud aan de Staten-Generaal van november 1578, waarin hij hen adviseert om alsnog afwijzend te beschikken op een door de weduwe van de audencier Pieter Verreycken bij hen ingediend rekest om een vordering uitbetaald te mogen krijgen, authentiek afschrift. Met bijlagen. originelen., 693; 3 stukken
                - Rekeningen van de inkomsten van François van der Werve, opgemaakt voor Jacques Reingoud, 1578-1579; originelen., 694-696; 3 katernen
                - 1578 oktober 18 - november 27, 694
                - 1578 oktober 27 - 1579 januari 15, 695
                - 1579 januari 17 - februari 1, 696
                - Stukken betreffende de verkoop van goederen van het sterfhuis van de audencier Pieter van Overloope, van februari 1579 wegens schulden aan crediteurs en niet voldane betalingen van het zegelrecht, originelen en afschrift., 697; 3 stukken
                - Akte, waarbij Charles de Bonnijeres verklaart op 9 april 1579 via de bode Cornille van Rue een brief van Jacques Reingoud te hebben ontvangen uit de vergadering van de Staten van Artois. origineel., 698; 1 stuk
                - Kwitantie van Jean Grusset, alias Richardot, president van de Raad van Artois, voor Jacques Reingoud van 8 juni 1579 voor de ontvangst van de door hem, ten behoeve van de staat, aan de Rekenkamer van Rijssel verstrekte leningen, origineel. Met bijlagen; gelijktijdige afschriften., 699; 4 stukken
                - Uittreksels uit de rekening van de ontvangsten van het kantoor van Nicolaes Baart, ontvanger-generaal van de financiën, over het jaar 1579 en van enkele op patentbrieven gedane uitgaven, afschriften, [1583]., 700; 4 stukken
                - Akte, waarbij Jacques Reingoud op 21 januari 1580 aan Stafelinck belooft een bedrag van 2.000 ponden uit naam van Boudewijn van Loo, ontvanger-generaal van Friesland, te zullen betalen. origineel., 701; 1 stuk
                - Missive van Johan de Fuytere aan Jacques Reingoud van 21 mei 1580, betreffende de behartiging van een aantal financiële zaken en de vorderingen in verscheidene processen. origineel., 702; 1 stuk
                - Akte, waarbij Matthias, aartshertog van Oostenrijk, op 28 mei 1580 aan de Raad van Brabant toestaat om de achterstallige betalingen in de tractementen van de ambtenaren voor een jaar uit de opbrengsten van de exploiten te bekostigen, afschrift (eind 16e eeuw)., 703; 1 stuk
                - Akte, waarbij Jacques Reingoud op 31 augustus 1580 aan Diego Duante belooft een bedrag van 1200 pond te zullen betalen. origineel., 704; 1 stuk
                - Stukken betreffende de door Jacques Reingoud met Nicolaas Baart, ontvanger-generaal van de Domeinen en Financiën, gemaakte afspraken over de vergoeding van tekortkomingen in enkele rekeningen, 1580; origineel en afschriften (eind 16e eeuw)., 705; 1 omslag
                - Uittreksel uit een artikel van de costumen van Vlaanderen, waarbij wordt bepaald dat bij het overlijden van de echtgeno(o)t(e) de langstlevende verplicht is aan de schuld-eisers de helft van de schulden uit de boedel van de gemeenschappelijke huwelijkse goederen te betalen, z.j.; afschrift, [1580]., 706; 1 stuk
                - Memorie, inzake de procedure, die de Grote Raad van Mechelen volgt bij het verkopen van onroerende goederen, z.d.; afschrift (eind 16e eeuw)., 707; 1 stuk
                - Stukken betreffende de inkomsten, die de weduwe van N.N. Bernard, heer van Grobbendonk, ten onrechte blijft genieten uit het sterfhuis van haar man, klad en afschrift, [1580]., 708; 2 stukken
                - Missive van Matthias, aartshertog van Oostenrijk, aan Jacques Reingoud van 28 februari 1581, waarbij hij in verband met een verzoek van Jacques Gramaye, superintendent van de beden van Brabant en van enkele andere personen om voldoening van achterstallige betalingen om medewerking van de Raad van Financiën vraagt. origineel., 709; 1 stuk
                - Kwitantie van Matthias, aartshertog van Oostenrijk, voor Jacques Reingoud van 5 juli 1581 voor een aan hem, wegens zijn bijzondere verdiensten, toegekende gift, 1581; afschrift, [1583]., 710; 1 stuk
                - Missive van Jan Calandrini aan Jacques Reingoud van 5 december 1581, betreffende de achterstallige betalingen op een tweetal obligaties, 1581; afschrift (eind 16e eeuw). Met bijlagen. originelen, 1580, 711; 3 stukken
                - Vonnis van het stadsbestuur van Antwerpen van 24 april 1582 in het proces van Jacques Caluwaert, eiser enerzijds en Heinrick van Heijlwegen, verweerder anderzijds, betreffende het niet betalen van een obligatie, waarbij de verweerder in het ongelijk wordt gesteld, 1581; origineel. Met een bijlage, 1581; origineel. Met een bijlage. origineel., 712; 2 stukken
                - Rekest van Juan de Castro aan Jacques Reingoud van 30 augustus 1582 om achterstallige betalingen in een obligatie te willen voldoen. origineel., 713; 1 stuk
                - Akte van attestatie van Hendrik Roelants, deurwaarder van de Geheime Raad en de Grote Raad van Mechelen, van 8 oktober 1582, waarbij hij verklaart onder welke omstandigheden men voor de invordering van de proceskosten van de veroordeelde mag overgaan tot beslaglegging op goederen, die buiten het ressort van de rechtscolleges zijn gelegen. origineel., 714; 1 stuk
                - Stukken betreffende de door de Raad van Financiën aan Johan de Fuytere, ontvanger-generaal van openbare werken, uit te keren, vacatiegelden voor zijn reis naar Brussel in februari 1583, in verband met de betaling van aldaar ingekwartierde troepen, origineel en afschriften., 715; 3 stukken
                - Commissie van de Raad van Financiën van 1 april 1583 voor Jacques Reingoud, tresorier-generaal van de Domeinen en Financiën en Matthijs Kuijsten, ontvanger van de exploiten van de Raad van Brabant, om met Sebastiaen Reijnbouts, procureur-generaal van de Raad van Brabant, gezamenlijk een rekening op te maken van de door laatstgenoemde zonder commissie geïnde gelden uit de exploiten, origineel en afschrift (eind 16e eeuw)., 716; 1 charter en 1 stuk
                - Kwitantie van Jacques Reingoud voor Gillis van Wauwe van 13 oktober 1583 voor de betaling van zijn overleden vrouw. origineel., 717; 1 stuk
                - Stukken betreffende het aflossen en verlenen van uitstel van betaling van een obligatie door Jan Jacques Scharamucia, koopman uit Gent, aan Jacques Reingoud, 1579, 1581-1583; concepten, originelen en authentiek afschrift. Met bijlagen, 1579-1580; originelen., 1579-1583; 718; 1 omslag
                - Lijst van uitgaven van Engelbert van Oeyenbrugge voor zijn reis naar Gent, 1583; afschrift (eind 16e eeuw)., 719; 1 stuk
                - Rekest van Jacques Reingoud aan het stadsbestuur van Antwerpen van maart 1584 om krachtens een door de Staten-Generaal in 1578 uitgegeven obligatie beslag te mogen leggen op goederen van de kinderen van wijlen Philips Vuesels ter voldoening van schulden, met een gunstig appointement, 1584., 720; 1 stuk
                - Rekening van de ontvangsten en uitgaven van Jacques Reingoud over de periode van 20 september 1582 - 17 juni 1584. klad., 1582-1584; 721; 1 katern
                - Aantekeningen van Jacques Reingoud, betreffende zijn werkzaamheden op het kantoor van de Raad van Financiën, klad, [1570-1585]., 722; 1 omslag
              - Reingoud als eiser, c.
                - Het sterfhuis van Veere, c.1.
                Zie ook inv.nrs. 55-60.
                - Akte van voorwaarden voor de verkoop van de heerlijkheid Beveren met de daaronder ressorterende heerlijkheden Calloo, Kieldrecht en Verrebrouck, een leen van Philips II, graaf van Vlaanderen, teneinde uit de opbrengsten hiervan de schulden van het sterfhuis van de markies van Veere en Vlissingen aan de curator te voldoen, [1568]; afschrift (eind 16e eeuw)., 723; 1 katern
                - Sententie van de Grote Raad van Mechelen in een proces tussen de curator van het sterfhuis van de markies van Veere en Vlissingen enerzijds en de procureur-generaal van Philips II, de wethouders van de heerlijkheden Calloo, Kieldrecht en Verrebrouck, de voogden van Maximiliaan, heer van Kruiningen en zijn zusters en enkele kopers van de heerlijkheid Beveren anderzijds, van 6 november 1574, over de noodzaak van het betalen van de heerlijke rechten bij het aankopen, afschrift, 1574. Met een bijlage; origineel., 724; 2 stukken
                - Correspondentie van Jacques Reingoud met Jacques Buijsset, griffier en Lievin Biese, advocaat-fiscaal van de Grote Raad van Mechelen, inzake de heffing van belastingen op de verkoop van de heerlijke rechten van Beveren, originelen, 1575. Met bijlagen; afschriften., 725; 1 omslag
                - Stuk, houdende advies van de Rekenkamer van Rijssel voor de Raad van Financiën van 31 juli 1575, inzake hun bevoegdheid tot het innen van de tiende penning op de lenen en de zestiende penning op de allodiale goederen, origineel. Met bijlagen; 1417, 1449-1452, 1460; authentieke afschriften en afschriften, 1575., 1577; 726; 2 katernen en 4 stukken
                - Missiven van de Raad van Financiën aan de Geheime Raad van oktober 1575, waarin zij de sententie van de Grote Raad van Mechelen over de betaling van de heerlijke rechten aanvechten. concepten., 727; 2 stukken
                - Sententie van de Geheime Raad van 6 oktober 1575, waarin hij verklaart, dat de crediteurs van het sterfhuis van de markies van Veere en Vlissingen moeten betalen voor de verkoop van de heerlijke rechten van Beveren, afschrift (eind 16e eeuw)., 728; 1 stuk
                - Philips van der Casteele c.s., c.2.
                - Rekest van Jacques Reingoud aan Alexander Farnese, hertog van Parma, van mei 1579 om hem een patentbrief te willen verlenen voor het hervatten van het proces tegen Philips van der Casteele en Lievin uuyten Eeckhoute, met een gunstig appointement; afschrift (eind 16e eeuw)., 729; 1 stuk
                2. Gedeeltelijk in tweevoud.
                - Gerard van der Aa, c.3.
                - Stukken betreffende de schuldvordering van Jacques Reingoud op Gerard van der Aa, voogd en curator van de kinderen van zijn zuster Lucrece van der Aa, inzake de inkomsten uit de goederen en het vruchtgebruik van de heerlijkheid Corbais, krachtens een vonnis van de Raad van Brabant van 2 augustus 1576 en een ordonnantie van de Staten-Generaal van 6 september 1580, 1580; afschriften (eind 16e eeuw)., 730; 2 stukken
                - Gerard Gramaye, c.4.
                - Reglement voor het houden van twee generale loterijen door Gerard Gramaye voor de betaling van de achterstallige soldij aan de, ten gevolge van het met Frankrijk gesloten vredesverdrag, afgedankte troepen, 1567., 731; 1 katern
                1. In druk.
                2. In het Frans en in het Spaans.
                - Akte van attestatie van Martin van den Berghe, commies van de Raad van Financiën en de Staten van Brabant anderzijds, over de betaling van de 10e en 20e penning aan Pieter Spinola en Coenraad Schetz, 1568; met een naschrift van Gerard Gramaye. origineel., 732; 1 stuk
                - Stukken betreffende de moeilijkheden over de inkomsten van Gerard Gramaye uit particuliere of "stille" loterijen naast de inkomsten uit de twee generale loterijen, [1569] en 1571; afschriften (eind 16e eeuw)., 733; 4 stukken
                - Akte, waarbij Don Ferdinand Alvarez de Toledo, hertog van Alva, op 1 augustus 1571 verklaart, dat de inkomsten van de aan Gerard Gramaye geschonken geconfisqueerde goederen door Jacques Reingoud opgeëist mogen worden, 1571; afschrift [1580]. Met een kaart van het geconfisqueerde buitenhuis van Anthonie van Stralen, burgemeester van Antwerpen, als bijlage, origineel, [1570]., 734; 2 stukken
                - Akte van transport door Don Ferdinand Alvarez de Toledo, hertog van Alva, voor Gerard Gramaye van 31 december 1571 van hypotheken en rentebrieven van geconfisqueerde goederen om te voorzien in de betaling van de voorschotten uit de inkomsten van de loterijen, authentiek afschrift, [1580]., 735; 1 stuk
                - Akte van indemniteit, waarbij Gerard Gramaye op 24 mei 1572 om Johan de Santa Cruce, die aanvankelijk met het uitschrijven van een generale loterij was belast, te zullen vrijwaren. origineel., 736; 1 stuk
                - Akte van verkoop door Gerard Gramaye aan François Gevaerts van 31 december 1575 van huizen met bijbehorende grond, authentiek afschrift, 1581., 737; 1 stuk
                - Stukken betreffende de verantwoording van Aert Molckman, ontvanger van oorlog, Nicolaes Baart, ontvanger-generaal van de financiën, inzake het afdragen van een kwart van de inkomsten van de generale loterijen door Gerard Gramaye, authentiek afschrift, 1576., 738; 2 stukken
                - Stukken betreffende de moeilijkheden, die zijn gerezen bij het sluiten van de rekening van de inkomsten uit de generale loterijen door Gerard Gramaye, inzake het aantal kwitanties, dat Aert Molckman, ontvanger van oorlog, van Jacques Falckenborch heeft ontvangen. originelen, 1580; 739; 3 stukken
                - Stukken betreffende de aanspraken van Gerard Gramaye op Philips II, inzake de aan hem sinds 1567 achterstallige betalingen voor door hem uit de inkomsten van de loterijen gedane voorschotten. klad., 1580; 740; 3 stukken
                - Lijst van het door de Raad van Financiën overgelegde bewijsmateriaal, inzake het afhoren van de rekeningen van Gerard Gramaye, concept, 1580. Met bijlagen, 1568-[1572]; klad en concepten., 741; 1 omslag
                - Lijsten van de door de Raad van Financiën opgestelde vragen over de posten in de rekeningen van Gerard Gramaye, waarover hij nader ingelicht wil worden, concepten, 1580; met marginale aantekeningen., 742; 6 stukken
                - Uittreksels uit rekeningen van Gerard Gramaye, die hij ter verantwoording van zijn financiële beleid aan de Raad van Financiën heeft overgelegd, afschriften, [1580]. Met akten van overeenkomst van Margaretha, hertogin van Parma, van 19 juli 1567 en van Don Ferdinand Alvarez de Toledo, hertog van Alva, van 17 februari 1568, als bijlagen, [1580]; afschrift (eind 16e eeuw)., 743; 2 katernen
                - Uittreksels uit rekeningen van Gerard Gramaye, die hij ter verantwoording van zijn financiële beleid aan de Raad van Financiën heeft overgelegd, afschriften, [1580]. Met een bijlage, 1555-1560; afschrift (eind 16e eeuw)., 744; 2 katernen
                - Akte van attestatie van Bernard Lievens van 6 maart 1581 voor de, op last van Gerard Gramaye, bij publieke verkoop verkochte bomen. origineel., 745; 1 stuk
                - Rekest van Gerard Gramaye aan de Raad van State en aan de Raad van Financiën van juni 1581, om de rekening van de generale loterijen met hem te willen sluiten, opdat hij zijn crediteurs hun vorderingen kan uitbetalen. origineel, 746; 1 stuk
                2. Zie ook inv.nr. 759.
                - Staat van de door Gerard Gramaye in de periode van 1568-1581 komsten van de generale loterijen gedane voorschotten, die hem slechts gedeeltelijk zijn terugbetaald, 1581; afschrift (eind 16e eeuw)., 747; 1 stuk
                - Stukken betreffende het afhoren van de rekening van Gerard Gramaye door de Raad van Financiën, 1565, 1567, 1568, 1571, 1575 en 1578; afschriften, 1580; concept, originelen en afschriften, 1582 en (eind 16e eeuw), 748-764; 1 katern en 18 stukken
                2. Bij de beschrijving is de dorsale nummering aan- gehouden en niet de chronologische volgorde.
                3. Het verbroken dossier is niet compleet.
                - Lijst van het door de Raad van Financiën bij de Geheime Raad ingediende bewijsmateriaal voor het tegen Gerard Gramaye aan te spannen proces. origineel 1582, 748; 1 katern
                - Akte van borgstelling door de magistraat van Antwerpen van 19 maart 1567 voor de generale loterijen; origineel.1567, 748A; 1 stuk
                - Rekest van Gerard Gramaye aan Margaretha, hertogin van Parma, van [november] 1567 om andere dan de twee generale loterijen voor de duur van vijf jaar op te willen schorten; met een gunstig appointement; afschrift.1567, 749; 1 stuk
                2. Zie ook inv.nr. 756.
                - Akte, waarbij de Staten-Generaal op 16 maart 1578 aan Gerard Gramaye de inkomsten uit de geconfisqueerde goederen van Wavere toezeggen om het krijgsvolk obligaties te kunnen verstrekken, 1578; afschrift, [1580]., 750; 1 stuk
                - Rekest van Gerard Gramaye aan Philips II om enkele wijzigingen te mogen aanbrengen in het reglement van de loterijen, [1568]; afschrift (eind 16e eeuw). Met een bijlage; afschrift (eind 16e eeuw). (eind 16e eeuw), 751; 2 stukken
                - Missive van Jacques Falckenborch aan Jacques Reingoud van 27 juni 1578, inzake het afhoren van een rekening van Gerard Gramaye, origineel. 1578, 752; 1 stuk
                - Staat van de schulden van Philips II aan Gerard Gramaye, wegens de door hem in 1559 aan de Staten-Generaal, voor de betaling van de afgedankte troepen van Günther, graaf van Schwartzenberg, verstrekte voorschotten, 1585; afschrift, [1580].[1580], 753; 1 katern
                - Akte, waarbij Margaretha, hertogin van Parma, namens Philips II, op 16 september 1567 aan Gerard Gramaye toestemming verleent voor het uitschrijven van twee generale loterijen, teneinde uit de opbrengsten hiervan de achterstallige soldij van de afgedankte troepen te voldoen, 1567; afschrift, [1580].[1580], 754; 1 stuk
                2. Zie ook inv.nr. 758.
                - Missive van de Raad van Financiën aan Simon van de Werve, markgraaf van Antwerpen en de officieren van de grote steden in de Noordelijke en Zuidelijke Nederlanden om aan Jacques Reingoud een lijst op te willen sturen van de door Gerard Gramaye sinds 15 december 1567 uitgeschreven particuliere loterijen. concept. 1571, 755; 1 stuk
                Zie ook inv.nr. 757.
                - Akte, waarbij Margaretha, hertogin van Parma, namens Philips II, op 29 juni 1565 aan Johan de Santa Cruce toestemming verleent om een generale loterij uit te schrijven, om de achterstallige betalingen aan de afgedankte troepen te delgen, 1565; afschrift, [1580].[1580], 756; 1 stuk
                - Memorie van Gerard Gramaye, betreffende de door hem in de periode van 27 mei 1567 - 23 juli 1571 krachtens de akten van overeenkomst van 1567 en 1568 opgekochte oude schulden, die in de vorm van loten aan het krijgsvolk zijn uitbetaald, 1571; origineel en afschrift. (eind 16e eeuw), 757; 1 stuk